臺灣新竹地方法院刑事判決　　　　　　　　　　　　　　九十年度易字第五六二號
　　公　訴　人　臺灣新竹地方法院檢察署檢察官
　　被　　　告　壬○○
　　　　　　　　申○○
　　右　一　人
　　選任辯護人　黃國郎律師
　　被　　　告　天○○
　　　　　　　　辰○○
　　　　　　　　己○○
　　　　　　　　甲○○
　　　　　　　　巳○○
　　　　　　　　寅○○
　　　　　　　　Ａ○○
　　　　　　　丁○○
　　　　　　　　卯○○
　　　　　　　　Ｂ○○
　　　　　　　　鍾侑融
　　　　　（原名黃○○）
　　　　　　　　戌○○
　　　　　庚○○
　　　　　　　　亥○○
　　　　　　　　丑○○
　　　　　　　　宙○○
　　　　　　　　酉○○
　　　　　　　　地○○
　　　　　　　　午○○
　　　　　　　　丙○○
　　　　　　　　子○○
　　　　　　　　Ｃ○○
　　　　　　　　未○○
　　　　　　　　戊○○
　　　　　　　　乙○○
　　　　　　　　宇○○
　　　　　　　　癸○○
　　　　　　　　玄○○○
　　右　一　人　徐國禎律師
　　選任辯護人　曾能煜律師
右列被告等因賭博案件，經檢察官提起公訴（九十年度偵字第七四七、三四二九號）
，本院判決如左：
    主      文
壬○○、申○○、天○○、辰○○、己○○、甲○○共同以賭博為常業，壬○○、申
○○各處有期徒刑伍月、天○○、甲○○各處有期徒刑肆月、辰○○處有期徒刑參月
、己○○處有期徒刑貳月，如易科罰金，均以佰元折算壹日。己○○緩刑貳年。員
工打卡證拾張、員工輪休表貳紙、機台開獎分析表拾捌紙、客人代幣寄存簿壹本、
貴賓卡玖張、代幣壹仟壹佰個及員工勤惰考核紀錄壹紙、輸送小鋼珠主機壹台、監控
機台電腦壹台、監視器螢幕拾台、監視器鏡頭拾具、錄影機貳台，均沒收。
巳○○、寅○○、Ａ○○、丁○○、卯○○、Ｂ○○、鍾侑融、戌○○、庚○○、亥
○○、丑○○、宙○○、酉○○、地○○、午○○、丙○○、子○○、Ｃ○○、未○○、戊○○、乙○○、宇○○、癸○○、玄○○○在公眾得出入之場所賭博，各處罰
金壹仟元，如易服勞役，均以佰元折算壹日。
電動賭博機具玖拾陸台（含ＩＣ版玖拾陸片）、賭資新臺幣壹拾萬零佰元，均沒收
。
    事      實
一、壬○○為位於新竹市○○路二七九號之長虹小鋼珠遊藝場（下稱長虹遊藝場；業
    經向新竹市政府為營利事業登記，營業項目為限制級、鋼珠類遊戲之經營）之負
    責人，基於常業賭博之犯意，自民國八十九年十二月中旬某日起，在上開公眾得
    出入之遊藝場內，擺設具有賭博性質之小鋼珠機台九十六台（含ＩＣ版九十六片
    ）。並以每月新臺幣（下同）二萬四千元或四萬元不等之薪資雇用與其有犯意聯
    絡之申○○、天○○、己○○、辰○○、甲○○等五人及黃世隆、馮進德、朱義
    傑（以上三人為晚班員工；均未據起訴）、鄭麗卿、林玉燕、曾雅芳、王玉嬌、
    黃瑞祺、陳文達（以上六人為早班；均未據起訴），在上址擔任店員，分別負責
    遊藝場內現場管理、機台維修、兌換代幣及兌換現金等工作，而共同與不特定之
    人賭博財物並以之為常業。其賭法為賭客以十元兌換代幣一枚，投一枚代幣，該
    機台即會跑出二十顆小鋼珠並自動旋轉，若押中，則可得數倍不等之小鋼珠，倘
    未押中，則所下之賭注即歸店家贏取。如有未賭完之小鋼珠可不須帶走，寄放於
    櫃檯處，留待下次再賭玩，或向店內甲○○兌換現金，其兌換比例為二比一，即
    二十顆小鋼珠可兌換十元。嗣於九十年一月十九日凌晨（起訴書誤載為下午）一
    時三十分許，為警於上址查獲巳○○、寅○○、Ａ○○、丁○○、卯○○、Ｂ○○、鍾侑融、戌○○、庚○○、亥○○、丑○○、宙○○、酉○○、地○○、午
    ○○、丙○○、子○○、Ｃ○○、未○○、戊○○、乙○○、宇○○、癸○○及
    玄○○○等二十四名賭客，並扣得右揭電動賭博機具九十六台（含ＩＣ版九十六
    片）、賭資十萬零三百元、員工打卡證十三張、員工輪休表二紙、機台開獎分析
    表十八紙、客人代幣寄存簿一本、貴賓卡九張、代幣一千一百個及員工勤惰考核
    紀錄一紙及責付申○○保管之輸送小鋼珠主機一台、監控機台電腦一台、監視器
    螢幕十三台、監視器鏡頭十三具、錄影機二台。
二、案經新竹市警察局第二分局報請臺灣新竹地方法院檢察署檢察官偵查起訴。
    理      由
一、訊據被告壬○○、申○○、天○○、己○○、辰○○等人，固坦承分別為長虹遊
    藝場之負責人、晚班副主任、櫃檯員工及現場員工，分別擔任現場管理、機台維
    修、兌換代幣及為客人服務、清潔現場等工作不諱，惟均矢口否認有何藉賭博維
    生之情事，均辯稱：上開遊藝場係合法經營，客人如有未賭完之小鋼珠可不須帶
    走，寄放於櫃檯處，留待下次再賭玩，但不可兌換現金或其他等值之物品；另甲○○非前開遊藝場之員工，其僅是前揭遊藝場常客之一，可從右揭遊藝場之員工
    名冊及員工勤惰考核紀錄上並無甲○○上班之記載得知云云。被告甲○○亦否認
    有何藉賭博維生之情事，辯以：自八十四年十月一日起，即任職於逢威企業有限
    公司（下稱逢威公司）至今，擔任電器類維修之技工，非長虹遊藝場之員工；被
    告玄○○○則以：其係右揭遊藝場之會員，會員編號００七號，去玩過二次，玩
    剩下之小鋼珠不可兌換現金，當天身上被查獲之三千元，係私底下與客人甲○○
    用八千顆小鋼珠兌換而來云云置辯。被告巳○○、Ｂ○○、鍾侑融、庚○○、亥
    ○○、酉○○、地○○、午○○、Ｃ○○、未○○、宇○○及癸○○均坦承於長
    虹遊藝場把玩小鋼珠，惟均辯以：剩下之小鋼珠不可兌換現金，只能寄放於櫃檯
    ；被告戌○○則辯以當天進去找弟弟亥○○；被告丑○○辯以剛進去，還沒有玩
    ，就被查獲；被告寅○○、子○○、宙○○、戊○○未於最後審理庭到場，據被
    告寅○○、宙○○、子○○之前所述：未兌換過現金；被告戊○○則辯以剛進去
    ，還沒有玩，就被查獲云云；經查：
（一）被告壬○○、申○○、天○○、己○○、辰○○等人設置電動賭博機具小鋼珠
      機台與賭客賭博財物之事證：
  １‧同案被告甲○○擔任負責兌換現金之認定：
      右揭可以累積小鋼珠兌換現金之事實，業據同案被告玄○○○於警訊及九十年
      五月二日檢察官偵訊中坦承當天甲○○站在點珠檯旁邊，我把珠子放進去跟他
      換現金，之前我曾換過二千元，是以四千粒兌換，也是跟甲○○換的等語不諱
      ，核與被告甲○○於警訊中所陳玄○○○確實以小鋼珠兌換現金互核相符。參
      以甲○○自承陸續向櫃檯黃皓凱（即同案被告天○○）支領三次約十萬元，於
      被警察查獲時身上攜帶現金多達六萬九千元等情，並陳明長虹遊藝場負責人為
      壬○○，九十年一月五日是壬○○直接發薪水二萬元等語（見偵查卷第二十五
      頁），益徵被告甲○○確係受僱於上開遊藝場，負責兌換現金無疑。共同被告
      玄○○○於審理時翻異前詞，稱我在第二次去長虹遊藝場玩的時候，甲○○坐
      在我旁邊跟我聊天，我不知道他是否店內的員工，我將小鋼珠拿到櫃檯旁秤，
      甲○○說要跟我買云云，無非串飾迴護之詞，要不足採。
  ２‧被告甲○○雖堅稱：伊未受僱在上開遊藝場上班，亦不曾為賭客兌換現金云云
      ，惟經承辦本案之警員辛○○到庭證述：「九十年一月十九日前三天我們都在
      現場埋伏，前二天都沒有發現有換錢，到十九日凌晨甲○○從外面進來，就直
      接坐在Ａ○○旁邊，之前Ａ○○先將小鋼珠拿到櫃檯去秤，秤了後小鋼珠放在
      櫃檯上，他就回到座位，甲○○從外面進去就直接塞錢給他，後來是玄○○○
      拿小鋼珠到櫃檯去，甲○○就拿錢給玄○○○。查獲當天甲○○並沒有在現場
      玩，是客人要換錢他才會進店內。」由此足證被告甲○○於長虹遊藝場內，確
      有與賭客兌換現金之事實，而長虹遊藝場之員工名冊及員工勤惰考核紀錄上，
      雖並無甲○○上班之記載，惟在店內兌換現金，易遭查緝，如店內有客人欲兌
      換現金之行為，始由被告甲○○自店外入店內從事兌換，其目的無非係為避犯
      賭博罪嫌所為之安排，且為賭客所熟知，被告甲○○查獲當日未在店內把玩，
      並與Ａ○○、玄○○○從事兌換等情以觀，反足以證明甲○○並非單純之顧客
      ，而係被告申○○所僱用負責兌換現金之職員無疑。
（二）對於被告申○○、玄○○○辯解之判斷：
      辯護人為被告申○○辯護稱：長虹遊藝場係經新竹市政府登記有案持有合法經
      營證照之電子遊藝場，被告甲○○係長虹遊藝場之常客，非遊藝場之員工云云
      ；辯護人為被告玄○○○辯護稱：同案被告辰○○供稱被告甲○○不是長虹遊
      藝場之員工，又被告甲○○任職於逢威公司，上班時間為上午九時至下午六、
      七時，證人邱垂鎮、林錦文亦證稱甲○○很少請假，沒聽說去長虹遊藝場兼職
      云云。惟查：
  １‧長虹遊藝場員工打卡證未有甲○○，顯係為避犯賭博罪嫌所為之安排，觀諸甲○○出入而進入從事兌換現金，應為賭客所熟知，被告申○○自無不知之理，
      甲○○若僅係顧客，而非被告壬○○所經營鋼珠店所僱用之員工，被告申○○
      即現場晚班副主任豈會容任其以鋼珠兌換現金？且在被告天○○之櫃檯旁為之
      ？被告壬○○經營之小鋼珠店，既允許顧客以鋼珠向被告甲○○兌換現金，利
      之所趨，被告申○○未加制止，乃屬自然，豈可以對被告甲○○「無所節制，
      容任其來去自如」，而認其為顧客，非鋼珠店所僱用之員工？
  ２‧再者，以前開非法方法從事兌換現金之行為，其店內豈有可能立帳，徒留犯罪
      之證據？另賭客對於是否可得兌換現金，又如何兌換等情，雖被告甲○○、Ａ
      ○○、玄○○○所供情節有異，然既非僅一人指述兌換現金之情事，縱其間描
      述情節或兌換條件有些許出入惟其以鋼珠兌換現金之主要待證事項則一，仍無
      礙於本件確有兌換現金之事實認定。
（三）再參以(1)被告甲○○既自稱當日係單純欲至該遊樂場玩小鋼珠，則何以身上須
      帶有六萬九千元現金？(2)倘係上午八、九時須上班，何以凌晨一時四十分許仍
      在遊藝場被查獲？(3)經警查獲之現場賭客多達二十四人（見上開偵查卷附賭客
      名單及各賭客調查筆錄），在與警察人員素無恩怨之情形下，倘被告甲○○無
      換錢之情事，警察人員當將之列為賭客之一，應不致以身試法而故意誣陷他人
      。則衡諸經驗法則及論理法則，被告甲○○應係上開遊樂場之員工，而該遊樂
      場為規避警方之查緝，伺機乘無人注意之際兌換現金之事實堪以認定。
（四）另按刑法上所謂之常業犯，指反覆以同種類行為為目的之社會活動之職業性犯
      罪而言，至於犯罪所得之多寡，是否恃此犯罪為唯一之謀生職業，則非所問，
      最高法院八十五年度臺上字第五一０號判例著有判例可參，亦即刑法上之常業
      犯並不以行為人無其他職業為要件，只要行為人有反覆從事某種行為，並以該
      項行為之所得供作日常生活給養所須，有此主觀之意思，暨客觀之事實表現即
      為已足，且與其營業時間之長短無關。同案被告壬○○意圖營利，在上開地址
      經營電動賭博機具場，擺設上開電動賭博機具多達九十六台，並分別以二萬四
      千元之代價僱用與其有犯意聯絡之申○○為現場晚班負責人，同時以每月二萬
      四千元至四萬元不等之代價，僱用與其有犯意聯絡之天○○、己○○、辰○○
      、甲○○等人，分別擔任現場管理、機台維修、兌換代幣及為客人服務、清潔
      現場等工作，以該電動機具與不特定人實際從事賭博財物之行為，核其情節及
      經營規模，既有以反覆上開行為，而以此所得供生活所須之主觀意思，復有客
      觀之事實表現（每日營業額八千元，載明於新竹市警察局第二分局臨檢紀錄表
      ），足證被告壬○○等人係藉此犯罪為恃以維生至明。而證人邱垂鎮、林錦文
      雖證稱：被告甲○○任職於逢威公司，期間斷斷續續回來工作，於八十九年六
      、七月又再回來工作至今，並有甲○○逢威公司之在職證明、各類所得扣繳憑
      單可資為憑，然被告甲○○於逢威公司之上班時間及夜間至長虹遊藝場兼職，
      時間上並不衝突，且刑法上之常業犯並不以行為人無其他職業為要件，已如前
      所述，上開證人之證述尚難為有利於被告甲○○之認定。
（五）被告巳○○、Ｂ○○、鍾侑融、庚○○、亥○○、酉○○、地○○、午○○、
      Ｃ○○、未○○、宇○○、寅○○、宙○○、子○○及癸○○等人均供承剩下
      之小鋼珠不可兌換現金；而被告戌○○、丑○○、戊○○均陳稱未把玩，惟被
      告巳○○等人於警訊初訊時均陳明把玩小鋼珠之情節甚明，且查獲之員警並將
      未把玩之人剔除，而長虹遊藝樂場於八十九年十二月間某日起僱用甲○○在店
      內兌換現金之情，如前所述，於新竹市警察局第二分局臨檢紀錄表詳載在卷，
      被告巳○○等人均坦承於長虹遊樂場把玩小鋼珠，且被告巳○○、Ｂ○○、鍾
      侑融、亥○○、酉○○、宇○○、癸○○、丁○○、卯○○持有貴賓卡，亦有
      長虹遊藝場ＶＩＰ九張扣案可佐。
（六）此外，復有賭博機具九十六台（含ＩＣ版九十六片）、櫃檯賭資二萬六千三百
      元、自共同被告甲○○身上所查獲之六萬九千元，共同被告Ａ○○、玄○○○
      身上分別查獲之現金二千元、三千元、員工打卡證十三張、員工輪休表二紙、
      機台開獎分析表十八紙、客人代幣寄存簿一本、貴賓卡九張、代幣一千一百個
      及員工勤惰考核紀錄一紙扣案可稽及責付被告申○○保管之輸送小鋼珠主機一
      台、監控機台電腦一台、監視器螢幕十三台、監視器鏡頭十三具、錄影機二台
      為證。
      綜上所述，被告壬○○、申○○、天○○、己○○、辰○○、甲○○前開辯解
      ，顯為卸責之詞，不足採信，事證明確，被告壬○○、申○○、天○○、己○○、辰○○、甲○○常業賭博常業賭博之犯行，被告巳○○、寅○○、Ａ○○
      、丁○○、卯○○、Ｂ○○、鍾侑融、戌○○、庚○○、亥○○、丑○○、宙
      ○○、酉○○、地○○、午○○、丙○○、子○○、Ｃ○○、未○○、戊○○
      、乙○○、宇○○、癸○○及玄○○○普通賭博犯行，均洵堪認定。
二、核被告壬○○在上址擺設為數甚鉅之賭博性電動玩具與客人賭博，持續賺取賭金
    維生，顯以之為常業，同案被告申○○、天○○、己○○、辰○○及甲○○等受
    僱於壬○○在上址工作，所為均係犯刑法第二百六十七條之常業賭博罪。被告巳
    ○○、寅○○、Ａ○○、丁○○、卯○○、Ｂ○○、鍾侑融、戌○○、庚○○、
    亥○○、丑○○、宙○○、酉○○、地○○、午○○、丙○○、子○○、Ｃ○○
    、未○○、戊○○、乙○○、宇○○、癸○○及玄○○○所為，則均係犯同法第
    二百六十六條第一項前段之賭博罪。又被告壬○○、申○○、天○○、己○○、
    辰○○及甲○○等有犯意之聯絡與行為之分擔，均為共同正犯。爰審酌被告壬○○為前述場電動玩具遊藝場之負責人，被告申○○為現場負責人，被告甲○○為
    現場兌換現金之重要關鍵職員，被告天○○、辰○○、己○○乃為前述電動玩具
    遊藝場負責人僱用之員工，每月領取固定之薪資，雖為共同正犯，但對犯罪之支
    配力有別，被告己○○年輕識淺，僅工作第二天，犯後態度尚佳、並參酌被告巳
    ○○等人犯罪之動機、目的、手段、素行、所得利益及犯罪後態度等一切情狀，
    分別量處如主文所示之刑，並就被告壬○○、申○○、天○○、己○○、辰○○
    及甲○○有期徒刑之部分，均諭知易科罰金之折算標準，而被告巳○○、寅○○
    、Ａ○○、丁○○、卯○○、Ｂ○○、鍾侑融、戌○○、庚○○、亥○○、丑○○、宙○○、酉○○、地○○、午○○、丙○○、子○○、Ｃ○○、未○○、戊○○、乙○○、宇○○、癸○○、玄○○○罰金部分，均諭知易服勞役之折算標
    準。又被告己○○前未曾受有期徒刑以上刑之宣告，因一時失慮，偶罹刑典，經
    此刑之宣告後，應知警惕而無再犯之虞，本院因認暫不執行其刑為當，予以宣告
    緩刑二年，用啟自新。另公訴意旨認被告壬○○係分別自八十七年十一月、八十
    九年二月、八十八年九月間之某日起，以每月二萬四千元或四萬元不等之薪資雇
    用與其有犯意聯絡之申○○、天○○、辰○○等人，在上址擔任店員，負責遊藝
    場內現場管理、機台維修、代幣兌換等工作，惟查，被告甲○○係遊藝場現場兌
    換現金之職員，於八十九年十二月間某日始至遊藝場從事兌換現金之工作，詳如
    前述，上開遊藝場於被告甲○○未到職前有無從事小鋼珠兌換現金之行為，則無
    其他積極證據足資證明，惟公訴意旨認被告壬○○、申○○、天○○、辰○○、
    己○○及甲○○等人，自八十七年十一月間某日起至八十九年十二月間某日止（
    被告甲○○上班前）有常業賭博犯行，原應為無罪之諭知，該部分既與前開有罪
    部分有裁判上一罪，爰不另為無罪之諭知，附此敘明。
三、被告壬○○前開擺設電子遊戲機具之處所，既係供不特定之人出入賭博財物之用
    ，應屬公眾得出入之場所，其所為亦符合刑法第二百六十六條第一項前段普通賭
    博罪之構成要件，僅其該罪部分為常業賭博罪所吸收，不另論罪，是扣案之電子
    遊戲機具九十六台（共含ＩＣ板九十六塊），係當場賭博之器具，又在遊藝場櫃
    檯查獲二萬六千三百元及自共同被告甲○○身上所查獲之六萬九千元，均係供賭
    客兌換用之賭資；另自共同被告Ａ○○、玄○○○身上分別查獲之現金二千元、
    三千元，係自共同被告甲○○兌換之金錢，是上開共十萬三百元均係屬在兌換籌
    碼處所當場查獲之財物，不問屬於犯人與否，均依刑法第二百六十六條第二項規
    定，宣告沒收。另扣案之員工打卡證十三張、員工輪休表二紙、機台開獎分析表
    十八紙、客人代幣寄存簿一本、貴賓卡九張、代幣一千一百個及員工勤惰考核紀
    一紙，又責付被告申○○保管之輸送小鋼珠主機一台、監控機台電腦一台、監視
    器螢幕十三台、監視器鏡頭十三具、錄影機二台，均為被告壬○○等人所有，共
    同供常業賭博經營所用之物，依刑法第三十八條第一項第二款沒收。
四、被告寅○○、Ａ○○、丁○○、卯○○、宙○○、丙○○、子○○、戊○○、乙○○等人均經合法傳喚，無正當理由不到庭，本院認本件係應科罰金之案件，爰
    不待其陳述逕行判決。
據上論斷，應依刑事訴訟法第二百九十九條第一項前段、第三百零六條，刑法第二十
八條、第二百六十七條、第二百六十六條第一項前段、第二項、第四十一條第一項前
段、第四十二條第二項、第七十四條第一款、第三十八條第一項第二款，罰金罰鍰提
高標準條例第一條前段、第二條，判決如主文。
本案經檢察官林鳳師到庭執行職務。
中      華      民      國    九十一    年      七      月     十八     日
                              臺灣新竹地方法院刑事第一庭
                                  法      官  林  秋  宜
右正本證明與原本無異。
如不服本判決，應於判決送達後十日內向本院提出上訴狀（應附繕本），上訴於臺灣
高等法院。
                                  書  記  官  鄒  茂  瑜
中      華      民      國    九十一    年      七      月     十八     日
附錄本案論罪科刑法條全文
刑法第二百六十六條（普通賭博罪與沒收物）
在公共場所或公眾得出入之場所賭博財物者，處一千元以下罰金。但以供人暫時娛樂
之物為賭者，不在此限。
當場賭博之器具與在賭檯或兌換籌碼處之財物，不問屬於犯人與否，沒收之。
刑法第二百六十七條
以賭博為常業者，處二年以下有期徒刑，得併科一千元以下罰金。
